【裁判字號】    97,易,1471
【裁判日期】    970910
【裁判案由】    竊盜
【裁判全文】
臺灣彰化地方法院刑事判決              97年度易字第1471號
公  訴  人  臺灣彰化地方法院檢察署檢察官
被      告  乙○○
                    （另案羈押於臺灣彰化看守所）
上列被告因竊盜案件，經檢察官提起公訴（97年度偵字第6088號
），本院依簡式審判程序判決如下：
    主  文
乙○○攜帶兇器竊盜，累犯，處有期徒刑捌月。又攜帶兇器竊盜
，累犯，處有期徒刑玖月。應執行有期徒刑壹年貳月。
    事  實
一、乙○○前因施用毒品、詐欺案件，經本院分別以95年度訴字
    第585 號、95年度易字第691 號、95年度訴字第1997號判決
    處有期徒刑10月、4 月、7 月，及經臺灣嘉義地方法院以96
    年度訴字第276 號判決處有期徒刑8 月確定，經送監執行，
    並經減刑及定應執行刑，甫於民國96年12月31日縮短刑期期
    滿執行完畢。仍不知警惕，先後為下列行為：
  (一)於97年6 月28日凌晨1 時許，在彰化縣彰化市○○路132 號
    附近，見該處工寮外之彰化市○○○段353 之1 號地號土地
    上有大批電纜線，即意圖為自己不法之所有，持客觀上可供
    兇器使用之虎頭鉗1 把及美工刀1 支，竊取甲○○（起訴書
    誤載為丙○○）所有之抽水機馬達電線約100 公尺得手。
  (二)另於同日凌晨1 時30分許，另意圖為自己不法之所有，持同
    上客觀上可供兇器使用之虎頭鉗1 把及美工刀1 支，在地號
    彰化市○○○段347 之8 號土地上，剪斷臺灣電力股份有限
    公司所有設於平安15Y5X2電線桿之接戶電纜2cu8m/m2導線1
    批（約30公尺），而竊取得手。乙○○竊取上開二處電線得
    手後，將之攜往田間無人處，以上開美工刀將竊得之電線外
    皮削去。嗣於同日上午8 時20分許，在彰化縣彰化市○○路
    28號前，因形跡可疑為警盤查，扣得已剝去外皮之裸銅線1
    批（重量約9.7 公斤），查悉上情。
二、案經彰化縣警察局彰化分局報告臺灣彰化地方法院檢察署檢
    察官偵查起訴。
    理  由
一、本件被告乙○○所涉為死刑、無期徒刑、最輕本刑為3 年以
    上有期徒刑或高等法院管轄第一審案件以外之罪，並於本院
    行準備程序時就被訴事實為有罪之陳述，本院合議庭依刑事
    訴訟法第273 條之1 第1 項規定，裁定改由受命法官獨任行
    簡式審判程序，先予敘明。
二、上揭犯罪事實業據被告於警詢、偵訊及本院訊問及審理時坦
    承不諱（見警卷、偵卷第5 頁、本院97年8 月27日準備程序
    及審判筆錄），核與證人即被害人甲○○、證人即臺灣電力
    股份有限公司員工丙○○、證人劉宜明證述相符（均見警卷
    ），並有電力線路失竊現場調查報告1 紙、贓物認領保管單
    2 紙、臺灣電力公司電費收據1 紙、扣案物照片2 張、現場
    照片4 張（均見警卷）在卷可稽，足認被告自白與事實相符
    。綜上，本件事證明確，被告犯行堪以認定，應依法論科。
三、按刑法第321 條第1 項第3 款之攜帶兇器竊盜罪，係以行為
    人攜帶兇器竊盜為其加重條件，此所謂兇器，其種類並無限
    制，凡客觀上足對人之生命、身體、安全構成威脅，具有危
    險性之兇器均屬之，且只須行竊時攜帶此種具有危險性之兇
    器為已足，並不以攜帶之初有行兇之意圖為必要（最高法院
    79年臺上字第5253號判例可資參照）。經查，被告所攜帶之
    虎頭鉗1 把、美工刀1 支均為堅硬金屬製品，客觀上足對人
    之生命、身體、安全造成危險，屬具有危險性之兇器無訛。
四、按電業法第105 條規定：「竊盜或損壞電桿、電線、變壓器
    或其他供電設備者，依刑法之規定從重處斷。」因該法條本
    身並無「刑」之規定，並非完備之刑罰法規，僅係說明有上
    開犯罪行為者，均依刑法之規定從重處斷。因之行為如符合
    刑法上之竊盜罪者，即依竊盜罪論罪科刑；符合毀損罪者，
    即依毀損罪論罪科刑，亦即電業法第105 條所指之犯罪即係
    刑法上之竊盜罪或毀損罪，最高法院96年度臺上字第748 號
    、95年度臺上字第1557號判決意旨可資參照。本件被告竊取
    之物為電纜線等情，業經認定如上，揆諸上揭說明，自應依
    竊盜罪論罪科刑，並依電業法第105 條規定意旨從重處斷。
五、核被告所為，係犯刑法第321 條第1 項第3 款之攜帶兇器竊
    盜罪。被告所為上開2 次竊盜犯行，犯意有別，行為互殊，
    應予分論併罰。被告前因施用毒品、詐欺案件，經本院分別
    以95年度訴字第585 號、95年度易字第691 號、95年度訴字
    第1997號判決處有期徒刑10月、4 月、7 月，及經臺灣嘉義
    地方法院以96年度訴字第276 號判決處有期徒刑8 月確定，
    經送監執行，並經減刑及定應執行刑，甫於96年12月31日縮
    短刑期期滿執行完畢，有臺灣高等法院被告前案紀錄表可稽
    ，被告於有期徒刑執行完畢後5 年內又故意再犯本案2 罪，
    為累犯，應依刑法第47條第1 項規定，各加重其刑。爰審酌
    被告不思循正當途徑獲取所需，以竊取電纜線變賣之方式牟
    利，顯然欠缺法紀觀念，其竊取電線之行為造成電力供給失
    常，對社會民生影響甚鉅，其攜帶兇器之竊盜手段，復對社
    會治安造成一定程度危害，且被告迄未與告訴人和解或賠償
    損害，惟其犯後坦承犯行，態度尚屬良好，暨其智識程度、
    生活狀況等一切情狀，分別量處如主文所示之刑，並定其應
    執行刑，以示懲儆。至被告所有供本案犯罪所用之虎頭鉗1
    把、美工刀1 支，均非屬違禁物，且未經扣案，依被告供述
    ，其業已將該虎頭鉗、美工刀丟棄，為免將來執行困難，爰
    不宣告沒收，附此說明。
據上論斷，應依刑事訴訟法第273 條之1 第1 項、第299 條第 1
項前段，刑法第321 條第1 項第3 款、第47條第1 項、第51條第
5款，判決如主文。
本案經檢察官余建國到庭執行職務。
中    華    民    國    97    年    9     月    10    日
                  刑事第三庭  法  官  楊舒嵐
以上正本證明與原本無異。
如不服本判決，應於判決送達後10日內，向本院提出上訴書狀，
上訴書狀應「敘述具體上訴理由」，並按他造當事人之人數附繕
本。「切勿逕送上級法院」。
告訴人或被害人對於判決如有不服具備理由請求檢察官上訴者，
其上訴期間之計算係以檢察官收受判決正本之日期為準。
中    華    民    國    97    年    9     月    11    日
                              書記官  張木松
附錄論罪科刑法條：
中華民國刑法第321條第1項
（加重竊盜罪）
犯竊盜罪而有左列情形之一者，處六月以上、五年以下有期徒刑
：
一、於夜間侵入住宅或有人居住之建築物、船艦或隱匿其內而犯
    之者。
二、毀越門扇、牆垣或其他安全設備而犯之者。
三、攜帶兇器而犯之者。
四、結夥三人以上而犯之者。
五、乘火災、水災或其他災害之際而犯之者。
六、在車站或埠頭而犯之者。


司法院資訊處製作；財團法人民間司法改革基金會備份。
